## Indicative

|      | Present | P-Past   | I-Past    | Puperfect | Pr-Future | Ps-Future  |
| ---- | ------- | -------- | --------- | --------- | --------- | ---------- |
| Eu   | **jogo**    | **joguei**   | jogava    | jogara    | jogarei   | jogaria    |
| Tu   | jogas   | jogaste  | jogavas   | jogaras   | jogarás   | jogarias   |
| Ele  | joga    | **jogou**    | jogava    | jogara    | jogará    | jogaria    |
| Nós  | jogamos | jogamos  | jogávamos | jogáramos | jogaremos | jogaríamos |
| Vós  | jogais  | jogastes | jogáveis  | jogáreis  | jogareis  | jogaríeis  |
| Eles | jogam   | jogaram  | jogavam   | jogaram   | jogarão   | jogariam   |

|      | Present | P-Past   | I-Past    | Puperfect | Pr-Future | Ps-Future  |
| ---- | ------- | -------- | --------- | --------- | --------- | ---------- |
| Eu   | tomo    | tomei    | tomava    | tomara    | tomarei   | tomaria    |
| Tu   | tomas   | tomaste  | tomavas   | tomaras   | tomarás   | tomarias   |
| Ele  | toma    | tomou    | tomava    | tomara    | tomará    | tomaria    |
| Nós  | tomamos | tomamos  | tomávamos | tomáramos | tomaremos | tomaríamos |
| Vós  | tomais  | tomastes | tomáveis  | tomáreis  | tomareis  | tomaríeis  |
| Eles | tomam   | tomaram  | tomavam   | tomaram   | tomarão   | tomariam   |



|    | Present |  P-Past | I-Past  |Puperfect|Pr-Future|Ps-Future|
|----|---------|---------|---------|---------|---------|---------|
|Eu  | **Como**    | **Comi**    | **Comia**   | Comera  | Comerei | Comeria |
|Tu  | Comes   | Comeste | **Comias**  | Comeras | Comerás | Comerias|
|Ele | Come    | Comeu   | **Comia**   | Comera  | Comerá  | Comeria |
|Nós | Comemos | Comemos | **Comíamos**|Comêramos|Comeremos|Comeríamos|
|Vós | Comeis  | Comestes| **Comíeis** | Comêreis| Comereis|Comeríeis|
|Eles| Comem   | Comeram | **Comiam**  | Comeram | Comerão | Comeriam|


|      | Present  | P-Past    | I-Past    | Puperfect  | Pr-Future  | Ps-Future   |
| ---- | -------- | --------- | --------- | ---------- | ---------- | ----------- |
| Eu   | **parto**    | parti     | partia    | partira    | partirei   | partiria    |
| Tu   | **partes**   | partiste  | partias   | partiras   | partirás   | partirias   |
| Ele  | **parte**    | partiu    | partia    | partira    | partirá    | partiria    |
| Nós  | partimos | partimos  | partíamos | partíramos | partiremos | partiríamos |
| Vós  | partis   | partistes | partíeis  | partíreis  | partireis  | partiríeis  |
| Eles | **partem**   | partiram  | partiam   | partiram   | partirão   | partiriam   |


### Endings

#### ✅ **Presente do Indicativo**

| Pessoa    | 1ª (-ar)       | 2ª (-er)       | 3ª (-ir)       |
| --------- | -------------- | -------------- | -------------- |
| eu        | \_\_\_**o**    | \_\_\_**o**    | \_\_\_**o**    |
| tu        | \_\_\_**as**   | \_\_\_**es**   | \_\_\_**es**   |
| ele/ela   | \_\_\_**a**    | \_\_\_**e**    | \_\_\_**e**    |
| nós       | \_\_\_**amos** | \_\_\_**emos** | \_\_\_**imos** |
| vós       | \_\_\_**ais**  | \_\_\_**eis**  | \_\_\_**is**   |
| eles/elas | \_\_\_**am**   | \_\_\_**em**   | \_\_\_**em**   |

---

#### ✅ **Pretérito Perfeito do Indicativo**

| Pessoa    | 1ª (-ar)        | 2ª (-er)        | 3ª (-ir)        |
| --------- | --------------- | --------------- | --------------- |
| eu        | \_\_\_**ei**    | \_\_\_**i**     | \_\_\_**i**     |
| tu        | \_\_\_**aste**  | \_\_\_**este**  | \_\_\_**iste**  |
| ele/ela   | \_\_\_**ou**    | \_\_\_**eu**    | \_\_\_**iu**    |
| nós       | \_\_\_**amos**  | \_\_\_**emos**  | \_\_\_**imos**  |
| vós       | \_\_\_**astes** | \_\_\_**estes** | \_\_\_**istes** |
| eles/elas | \_\_\_**aram**  | \_\_\_**eram**  | \_\_\_**iram**  |

---

#### ✅ **Pretérito Imperfeito do Indicativo**

| Pessoa    | 1ª (-ar)         | 2ª/3ª (-er/-ir) |
| --------- | ---------------- | --------------- |
| eu        | \_\_\_**ava**    | \_\_\_**ia**    |
| tu        | \_\_\_**avas**   | \_\_\_**ias**   |
| ele/ela   | \_\_\_**ava**    | \_\_\_**ia**    |
| nós       | \_\_\_**ávamos** | \_\_\_**íamos** |
| vós       | \_\_\_**áveis**  | \_\_\_**íeis**  |
| eles/elas | \_\_\_**avam**   | \_\_\_**iam**   |

---

#### ✅ **Pretérito Mais-que-perfeito do Indicativo (simples)**

| Pessoa    | 1ª (-ar)         | 2ª (-er)         | 3ª (-ir)         |
| --------- | ---------------- | ---------------- | ---------------- |
| eu        | \_\_\_**ara**    | \_\_\_**era**    | \_\_\_**ira**    |
| tu        | \_\_\_**aras**   | \_\_\_**eras**   | \_\_\_**iras**   |
| ele/ela   | \_\_\_**ara**    | \_\_\_**era**    | \_\_\_**ira**    |
| nós       | \_\_\_**áramos** | \_\_\_**êramos** | \_\_\_**íramos** |
| vós       | \_\_\_**áreis**  | \_\_\_**êreis**  | \_\_\_**íreis**  |
| eles/elas | \_\_\_**aram**   | \_\_\_**eram**   | \_\_\_**iram**   |

---

#### ✅ **Futuro do Presente do Indicativo**

> Neste tempo, a desinência se junta ao **verbo no infinitivo inteiro**.

| Pessoa    | Todas as conjugações |
| --------- | -------------------- |
| eu        | \_\_\_**ei**         |
| tu        | \_\_\_**ás**         |
| ele/ela   | \_\_\_**á**          |
| nós       | \_\_\_**emos**       |
| vós       | \_\_\_**eis**        |
| eles/elas | \_\_\_**ão**         |

---

#### ✅ **Futuro do Pretérito do Indicativo**

> Também usa o **verbo no infinitivo inteiro** + desinência.

| Pessoa    | Todas as conjugações |
| --------- | -------------------- |
| eu        | \_\_\_**ia**         |
| tu        | \_\_\_**ias**        |
| ele/ela   | \_\_\_**ia**         |
| nós       | \_\_\_**íamos**      |
| vós       | \_\_\_**íeis**       |
| eles/elas | \_\_\_**iam**        |






## Subjuntive

|      | Present | P-Past          | I-Past     | Puperfect         | Pr-Future | Ps-Future  |
| ---- | ------- | --------------- | ---------- | ----------------- | --------- | ---------- |
| Eu   | coma    | tenha comido    | comesse    | tivesse comido    | comer     | comesse    |
| Tu   | comas   | tenhas comido   | comesses   | tivesses comido   | comeres   | comesses   |
| Ele  | coma    | tenha comido    | comesse    | tivesse comido    | comer     | comesse    |
| Nós  | comamos | tenhamos comido | comêssemos | tivéssemos comido | comermos  | comêssemos |
| Vós  | comais  | tenhais comido  | comêsseis  | tivésseis comido  | comerdes  | comêsseis  |
| Eles | comam   | tenham comido   | comessem   | tivessem comido   | comerem   | comessem   |



## Imperative

| Pessoa | Imperativo Afirmativo | Imperativo Negativo |
| ------ | --------------------- | ------------------- |
| Tu     | come                  | não comas           |
| Você   | coma                  | não coma            |
| Nós    | comamos               | não comamos         |
| Vós    | comei                 | não comais          |
| Vocês  | comam                 | não comam           |
